【裁判字號】    97,訴,934
【裁判日期】    971203
【裁判案由】    毒品危害防制條例
【裁判全文】
臺灣高雄地方法院刑事判決               97年度訴字第934號
公  訴  人  臺灣高雄地方法院檢察署檢察官
被      告  甲○○
                    （現於台灣高雄看守所羈押中）
選任辯護人  薛政宏律師
            黃振銘律師
上列被告因毒品危害防制條例案件，經檢察官提起公訴（97年度
偵字第10295 號），本院判決如下：
    主    文
甲○○販賣第二級毒品，處有期徒刑捌年，褫奪公權伍年；扣案
如附表二編號1 所示之物，均沒收銷燬之；如附表二編號4 、5
所示之物（門號0000000000SIM 卡除外），均沒收。又販賣第二
級毒品，處有期徒刑肆年，禠奪公權貳年；扣案如附表二編號2
所示之物，均沒收銷燬之；如附表二編號3 、5 所示之物（門號
0000000000SIM 卡除外），均沒收。應執行有期徒刑拾壹年，禠
奪公權伍年。扣案如附表二編號1 、2 所示之物，均沒收銷燬之
；如附表二編號3 、4 、5 所示之物（門號0000000000SIM 卡除
外），均沒收。
    事    實
一、甲○○明知大麻、MDMA（俗稱搖頭丸）係屬於毒品危害防制
    條例所定之第二級毒品，愷他命（Ketamine）、一粒眠（即
    硝甲西泮，學名Nimetazepam ，俗稱一粒眠、紅豆，下稱一
    粒眠）係屬於同條例所定之第三級毒品，依法均不得販賣、
    持有，竟意圖販賣而牟利，基於販賣上開毒品大麻、MDMA、
    愷他命、一粒眠之犯意，於附表一所示時間、地點，分別向
    己○○（由本院另案判決，詳下述）、綽號「程遇」（由檢
    察官另案偵辦中）之成年男子，販入如附表一所示數量之大
    麻、MDMA、愷他命、一粒眠後，另待97年4 月4 日於屏東縣
    恆春鎮參加墾丁「春天吶喊」（下稱「墾丁春吶」）舞會時
    ，伺機販賣予姓名年籍不詳綽號「阿豐」、「阿信」之成年
    男子，及其他同赴參加舞會之女性友人。嗣甲○○於97年4
    月3 日19時56分許，在高雄市○○區○○路與明華路口，遭
    警盤查，經警得甲○○自願同意搜索後，在其所駕駛之車牌
    號碼111-MK號計程車內，扣得如附表二編號1 至4 所示之大
    麻1 大包3 小包（驗前淨重合計29.4公克，驗後淨重合計24
    .58 公克，空包裝總重2.65公克）、MDMA78顆（驗前總重合
    計24.17 公克，驗後淨重合計22.31 公克，起訴書誤植為76
    顆，應予更正）、一粒眠70粒（驗前淨重13.14 公克，驗後
    淨重合計12.97 公克）及愷他命124 包（驗前總毛重合計15
    9.01公克〈包裝袋總重合計23.86 公克〉，驗後毛重合計15
    8.04公克），因而查獲。嗣甲○○於偵訊中供出毒品來源，
    因而破獲己○○販賣上開毒品之犯行。
二、案經高雄市政府警察局移送臺灣高雄地方法院檢察署檢察官
    偵查起訴。
    理    由
壹、證據能力方面：
一、按搜索，經受搜索人出於自願性同意者，得不使用搜索票。
    但執行人員應出示證件，並將其同意之意旨記載於筆錄。刑
    事訴訟法第131 條之1 定有明文。而所謂「自願性」同意，
    係指同意必須出於同意人之自願，非出自於明示、暗示之強
    暴、脅迫。就此應審酌同意之人是否具同意權限，有無將同
    意意旨記載於筆錄由受搜索人簽名或出具書面表明同意之旨
    ，並應綜合一切情狀包括徵求同意之地點、徵求同意之方式
    是否自然而非具威脅性、同意者主觀意識之強弱、教育程度
    、智商、自主之意志是否已為執行搜索之人所屈服等加以審
    酌（參最高法院94年度台上字第1361號）。本件卷附如起訴
    書證據清單編號3 之扣案毒品（如扣押物品目錄表所示），
    被告及其辯護人於審判時以員警對被告不合法之搜索扣押所
    得，否認其證據能力。惟被告於97年4 月3 日員警查獲現場
    已簽署自願性同意搜索筆錄（參警卷第13頁），則被告及
    辯護人所辯該次搜索不合法云云，已非無疑。再證人即警員
    丁○○於本院審理時證稱：97年3 月30日接獲線報，有明確
    說出計程車車號，之前開始注意行蹤，當天被告出門就開始
    跟監，伊負責被告從超商出來就跟在他旁邊，伊等經過被告
    同意搜索，等程序合法後，才開始搜索他計程車，當時車上
    還有其女友蔡宛築（原名戊○○）等語明確（參本院卷第85
    至87頁）。顯見，員警係經被告同意後，才進行搜索被告所
    開之計程車，因此查獲上開毒品；參諸被告及辯護人並未抗
    辯被告警詢陳述之任意性，而查獲地點係在高雄市○○區○○路與明華路口開放性公共場所，被告並無抗辯員警對其有
    何強暴、脅迫等行為，且查獲時被告亦同意員警採尿送驗等
    情；被告復於警詢時坦承：（警方在上開時地盤查經你同意
    搜索之計程車111-MK內查獲何物？何人所有？）警方查獲如
    附表二編號1 至4 之毒品是伊向別人購買，現場有伊女友等
    語明確；與證人蔡宛築於警詢亦證稱：扣案毒品是甲○○所
    有等語明確，有搜索扣押筆錄、嫌疑人採尿對照表、警詢筆
    錄在卷足參（參警卷第2 、3 ，6 、7 、9 至13、18頁）
    ，印證相符。綜合以觀，本院審酌被告簽署自願性同意搜索
    筆錄堪認係出於任意性所為，並未受到外在之限制或影響，
    該次員警搜索扣押程序並無不法。是扣押物品目錄表係承辦
    員警依法定程序於通常業務過程所須製作之紀錄文書，依刑
    事訴訟法第159 條之4 第2 款之規定，認具有證據能力。
二、其他本判決理由所援用之證據資料（含供述證據及非供述證
    據），被告、辯護人、公訴人於本院言詞辯論終結前，表明
    對其證據能力無意見（參本院卷第36頁），本院審酌上開證
    據之作成，並無違法或不當情形，且與本案待證事實相關，
    適當作為證據，依刑事訴訟法第159 條之5 第2 項規定，認
    均有證據能力。
貳、實體方面：
一、訊據被告否認此部分之犯行，辯稱：扣案之第二、三級毒品
    ，都是伊自己買來要施用，沒有販賣過，伊每日施用量很大
    ，大麻曾施用過，搖頭丸施用過2 次，愷他命每日約5 次，
    一粒眠約2 次；且伊沒有要與阿豐、阿信等人去墾丁，「墾
    丁春吶」還沒開始，不是要去販賣等語。經查：
  (一)被告有如事實欄即附表一編號1 、2 之犯行，業經其於警詢
    坦承：有經警查獲如附表一編號1 、2 所示數量之第二、三
    級毒品，而大麻、愷他命都是向綽號「程遇」購買，大麻淨
    重約20公克，價值約3 萬元，愷他命毛重約200 公克，價值
    約3 萬元；搖頭丸、一粒眠（紅豆）都是向綽號「大頭」購
    買，搖頭丸1 顆買約200 元，一粒眠1 顆20元；「大頭」電
    話是0000000000等語明確（參警卷第3 至5 頁）；再於偵
    訊時坦承：伊大麻、愷他命是向「程遇」買共6 萬元；上開
    毒品大麻、愷他命，連同搖頭丸、一粒眠是共約8 萬元購買
    ；「程遇」電話是0000000000，約在鼓山區○○路與博愛路
    口一棟大樓樓下（即同市區○○○路459 號福懋原鑄大樓）
    ；「大頭」經指認就是己○○，己○○電話是0000000000，
    約在（三民區○○○路與北平街加油站交貨等語；以及大麻
    、愷他命是97年3 月底同一次買的，愷他命買約200 公克共
    3 萬元等語明確；並於本院移審羈押訊問時坦承：伊是向己○○、「程遇」購買上開第二、三級毒品，搖頭丸、一粒眠
    是在97年4 月初買入；大麻約20公克共3 萬元等語明確（參
    偵卷第5 、6 、13、23至25、39、40頁，本院卷第9 、10
    頁）。再證人己○○於本院審理具結證稱：在97年3 、4 月
    間伊有使用自己申請手機門號0000000000，被告有向伊購買
    ，時間是同年4 月初，地點在伊住處旁高雄市○○路與北平
    街口加油站，搖頭丸每顆200 元、一粒眠每顆20元，均各10
    0 顆，被告給伊2 萬2 千元等語明確（參本院卷第179 、18
    0 頁）；且證人蔡宛築（原名戊○○）於本院審理時具結證
    稱被查獲之毒品，之前有在被告林森路家裡或其計程車上看
    過；是後來才看到被告買來，有時放在駕駛座腳踏板，有時
    放在前面中間置物箱，當天出發後被告除到超商外，這中間
    都沒有下車等語明確（參本院卷第93、96、99、100 頁）；
    而證人即警員丁○○於本院審理中亦具結證稱：伊等從被告
    林森四路他住處大樓開始跟監，扣案毒品有大小包，有已經
    分裝完成，及尚未分裝的等語明確（參本院卷第87頁）。上
    開2 人證述與被告上開自白參核相符，足堪採信。此外，並
    有移送機關之自願性同意搜索筆錄、搜索扣押筆錄、扣押物
    品目錄表、扣押物品清單、如附表一編號1 、2 所示之被告
    手機門號與「程遇」、己○○手機門號之雙向通聯紀錄、通
    聯電話次數統計表各1 份及扣案毒品照片1 紙在卷可稽。
  (二)上開附表二編號1 至4 所示之物，經送以化學呈色法、氣體
    色層質譜儀分析法（GC/MS） 檢驗結果：編號1 之煙草4 包
    （驗前淨重合計29.4公克，驗後淨重合計24.58 公克，空包
    裝總重2.65公克），確有大麻成分，有法務部調查局97年7
    月7 日調科壹字第097230028840號濫用藥物實驗室鑑定書1
    份在卷可參；而編號2 至4 之物，經以氣體色層質譜儀分析
    法（GC/MS） 、核磁共振分析法抽樣檢驗結果：編號2 之藥
    錠78顆（驗前總重合計24.17 公克，驗後淨重合計22.31 公
    克），確含有MDMA成分；編號3 之藥錠70粒（驗前淨重合計
    13.14 公克，驗後淨重合計12.97 公克），確含有一粒眠（
    硝甲西泮）成分；編號4 之白色晶體124 包（驗前總毛重合
    計159.01公克〈包裝袋總重合計23.86 公克〉，驗後毛重合
    計158.04公克），確含有愷他命成分等情明確，亦有內政部
    警政署刑事警察局97年5 月14日刑鑑字第0970056865號鑑定
    書在卷足憑（參本院卷第167 、26至28頁）。
二、被告雖以上開情詞置辯，惟查：
  (一)被告於警詢、偵訊及本院移審調查時均坦承：伊是97年4 月
    3 日24時要去「墾丁春吶」；要和朋友阿豐、阿信及其他傳
    播妹一起到墾丁的春天吶喊玩等語明確；且於偵訊時亦坦承
    ：伊是用警詢筆錄中之4 支手機跟他們聯絡等語明確（參警
    卷第5 頁，偵卷第13頁，本院卷第9 頁）。是被告臨訟
    否認要去「墾丁春吶」云云，即無可採。再「墾丁春吶」正
    式活動將於查獲日即97年4 月4 日（至6 日）在屏東縣恆春
    鎮墾丁舉行等情，亦有墾丁春吶售票系統1 份在卷足參（參
    本院卷第78頁）。是被告警詢坦承前一（3） 日24時將與上
    開友人出發等語，參核相符。被告上開所辯，以及被告聲請
    證人乙○○、蔡宛築於本院審理時均證稱：被告將於查獲翌
    （4） 日至屏東縣南州鄉返鄉偕家人掃墓云云，均與卷內積
    極事證不符，並非實在。
  (二)被告雖聲請其父乙○○於本院審理時證稱：被告開計程車伊
    沒有向他拿錢過，只有被告回來向伊拿零用錢，被告有幫伊
    辦桌，伊都會給他錢，被告每月開計程車淨賺3 、4 萬元云
    云，並提出其定存單、存摺、土地及建物權狀、房屋稅單等
    資料供參。惟被告於偵訊已坦承：伊職業是開計程車，尚未
    結婚，1 個月賺2 萬多元，每月要給伊父母幾千元；伊買毒
    品愷他命錢是自己賺的等語明確（參偵卷第12頁）；參諸
    被告每日在高雄市、縣地區開計程車，豈有忽又返回屏東縣
    南州鄉幫忙父親為人辦桌，二者現實上無法兼顧；且未婚之
    被告為人子女，提供若干工作所得奉養父母，為人情之常，
    豈有反要其父母每月給被告幾萬元之理，是被告警詢供述合
    理，堪予採信。從而，證人乙○○之證述及所提資料，核與
    事證不符，自無可採。況被告本件經警察查獲採尿先後送驗
    結果，均呈嗎啡、甲基安非他命、搖頭丸、大麻之陰性反應
    ；及去甲基愷他命、愷他命及迷幻藥之陰性反應，有高雄市
    立凱旋醫院97年4 月16日、5 月12日濫用藥物尿液檢驗報告
    各1 份在卷足憑（參本院卷第41、42頁）。顯見，被告偵訊
    所辯：97年4 月2 日在伊住處施用愷他命云云；且在本院羈
    押訊問時辯稱：伊平時都有施用愷他命，每天約3 、4 包，
    扣案毒品係伊買來供自己施用云云，以及在本院審理時辯稱
    ：伊愷他命每天都施用；大麻1 天使用1 、2 次；一粒眠以
    前有使用過，伊想要嘗試看看云云，互有矛盾，且與上開驗
    尿結果明顯不符，均無可信。
  (三)又被告使用手機門號0000000000、0000000000、0000000000
    、0000000000，與「程遇」所持用門號0000000000聯絡，且
    被告以上開門號與己○○持用門號0000000000聯絡，有上開
    門號之雙向通聯紀錄在卷足稽；而「程遇」門號0000000000
    與被告門號0000000000通聯達100 次，與被告使用門號0000
    000000通聯（含發話、受話，下同）19次、6 次，與被告門
    號0000000000、0000000000、0000000000通聯各有363 次、
    17 9次，303 次、1929次，及3305次、2151次；且被告門號
    0000000000與己○○門號0000000000通聯10次、8 次，己○○門號0000000000與被告門號0000000000、0000000000 通
    聯各31次、30次，以及各10次、13次等情，亦有「程遇」、
    己○○及被告電話通聯次數統計、與「程遇」門號00000000
    00、己○○門號0000000000通話交集紀錄等資料各1 份在卷
    足佐（參偵卷第54至67，70至90頁）。顯見3 人間互以上
    開門號密集通聯，有高度交集。復以被告以開計程車為業，
    每月收入僅2 萬餘元，扣除有關生活費及營業開銷，每月要
    拿幾千元給父母，所剩無幾，亟思牟利爍然；參以被告每月
    收入僅2 萬多元，而其花約8 萬元購買該4 種毒品，意在售
    出牟利，亦符社會情理；且被告於偵訊坦承：阿豐（170 公
    分，20幾歲）、阿信（160 多公分，20幾歲）及其他傳播妹
    是其2 人帶來，一起要去墾丁春吶，約在高雄市○○○○○
    路口新崛江附近，他們不會不守信用等語明確（參偵卷第
    13頁）。足見，被告意圖牟利而販入如附表一編號1 、2 數
    量頗鉅之毒品，並已有特定出售對象俟機售出等情，已臻明
    確。從而，被告及辯護人上開所辯，即無可採。
  (四)另被告雖於警詢供述：伊向「程遇」購買愷他命約200 公克
    ，價值約6 萬元云云；且於偵訊時先後供述：伊第2 次在97
    年4 月2 日向大頭即己○○購買愷他命6 萬元云云，以及伊
    是向「程遇」、己○○分別購買如扣案數量之搖頭丸76顆、
    一粒眠70顆之毒品云云；復於本院羈押訊問時供稱：愷他命
    100 公克，是5 、6 萬元買入云云。惟被告僅係向「程遇」
    買愷他命100 公克，價格3 萬元，且向己○○買搖頭丸、一
    粒眠均各100 顆等情明確，是被告上開供述與其警詢、偵訊
    及本院羈押訊問時（如附表一編號1 、2 所述數量、價格）
    之自白、證人己○○上開證述，均有不符，即無可採。至被
    告於警詢供稱：第1 次於97年3 月中旬在高雄市○○街與博
    愛路巷口，向己○○購買搖頭丸及一粒眠1 千元云云（參警
    卷第4 頁）。惟就此部分僅有被告之自白，並無其他積極
    證據足堪佐證，即無法採信有此部分犯行，且就此部分亦未
    經檢察官起訴，自無從審究。另被告於販入附表一毒品數量
    與查扣附表二所示數量有差異，究以何價格售出雖未查獲，
    仍不影響其意圖營利而販入之罪責，併予敘明。
  (五)綜上所述，被告確有意圖營利而販賣（向「程遇」、己○○
    販入）附表一編號1 、2 所示之第二級、第三級毒品既遂各
    1 次之犯行，罪證明確，堪以認定，應予依法論科。
三、又被告本件為警查獲後，於偵訊中供出如附表一編號2 販入
    毒品搖頭丸、一粒眠之來源，因而破獲己○○販賣上開毒品
    犯行，己○○於其刑案審理中坦承犯行，業經本院以97年訴
    字第1047號判決，判處應執行有期徒刑10年在案，且己○○
    亦於本院審理時具結證述明確等情，有被告偵查訊問筆錄、
    己○○刑事偵查（97年偵字第11611 號）、審判（97年度訴
    字第1047號）筆錄、判決在卷足參，並經本院調取案卷核閱
    無訛。是就此部分，自應依毒品危害防制條例第17條之規定
    ，予以減輕其刑。另就附表一編號1 之犯行，丙○○於本院
    審理時具結證稱：伊不是「程遇」，沒有什麼綽號，朋友叫
    伊「阿信」，伊沒有出賣大麻、愷他命給被告，車號ZZ-011
    5 豐田車是伊租的等語明確（參本院卷第184 、185 頁）；
    且被告於本院審理時否認「程遇」係丙○○，伊沒有看過到
    庭之丙○○等語明確（參本院卷第323 頁），與辯護人所辯
    ：丙○○即綽號「程遇」云云，即有矛盾；參以被告於借提
    警詢時供稱：ZZ開頭那輛灰色豐田車是「程遇」朋友的等語
    明確（參偵卷第46頁）。則販售上開毒品予被告之「程遇」
    ，究係國瑞車車主、或駕駛、或其朋友，是否係丙○○，尚
    未臻明晰。為此，即難逕認「程遇」即丙○○。卷附高雄市
    政府警察局刑警大隊97年7 月14日函謂丙○○持有第二、三
    級毒品案件，係因被告檢舉而查獲云云（參本院卷第152 頁
    ），即無可採，是尚不得依同條例第17條規定予以減刑。
四、次按大麻、搖頭丸MDMA依其毒癮性、濫用性及社會危害性，
    係屬於毒品危害防制條例第2 條第2 項第2 款所定之第二級
    毒品，不得無故持有、販賣；而愷他命、一粒眠則係於同條
    項第3 款所定之第三級毒品，不得無故販賣。又販賣毒品罪
    ，係行為人明知其為毒品，意圖販賣營利，而將毒品購入或
    賣出，有一於此，不必二者兼備，其犯罪即屬完成，因此，
    所謂販賣毒品者，並不以販入之後，復行賣出為必要條件，
    只要以營利為目的，將毒品購入或賣出，有一於此，其犯罪
    就已經完成，故不論販入或賣出之行為，皆屬販賣行為之一
    部分（參最高法院88年台上字第2398號、90年台上字第1204
    號、91年台上字第1143號判決意旨）。本件被告就附表一編
    號1 、2 之犯行，均係以出售營利之意圖而販入既遂。核其
    所為，均係犯毒品危害防制條例第4 條第2 項之販賣第二級
    毒品罪、第4 條第3 項之販賣第三級毒品罪。被告販賣（販
    入）前後持有第二級毒品之低度行為，為販賣第二級毒品毒
    品之高度行為所吸收，均不另論罪。被告基於營利之目的，
    分別向「程遇」、己○○各以一個販入行為同時購入第二、
    三級毒品，同時觸犯上開二罪名，均為想像競合犯，各應從
    一重之毒品危害防制條例第4 條第2 項之販賣第二級毒品罪
    處斷。被告所為2 次販賣（販入）第二級毒品之犯行，犯意
    各別，行為互殊、毒品（大麻、搖頭丸MDMA）有異、時地有
    別，應予分論併罰。又被告就附表一編號2 販入毒品部分，
    其為警查獲後偵訊中供出毒品來源，因而破獲己○○販賣毒
    品之犯行，應依同條例第17條之規定，予以減輕其刑。
四、爰審酌被告明知附表一編號1 、2 之毒品為毒品危害防制條
    例列管之第二級、第三級毒品，竟圖牟私利，販入後俟機賣
    出，嚴重違反我國法律反毒、禁毒之政策，影響社會安全秩
    序甚鉅，更荼毒國人身心健康，且其所販賣（販入）毒品既
    遂2 次，犯後仍否認犯行，飾詞狡辯，態度欠佳，尚無悔改
    之意，應酌以從重量刑，暨其犯罪之動機、目的、手段等一
    切情狀，分別量處如主文所示之刑，並定其應執行之刑，以
    資懲儆。復按被告所犯販賣第二級毒品罪之犯罪性質，嚴重
    侵害國家及社會法益，本院認均有禠奪公權之必要，併按其
    既遂2 罪，各宣告禠奪公權5 年、2 年，並僅就其中最長期
    間執行之。另被告附表一編號1 、2 販毒犯罪時間（97 年3
    月底、同年4 月初），均在96年4 月25日以後，不符合中華
    民國九十六年罪犯減刑條例所定之減刑條件，併此敘明。
五、沒收部分：
  (一)扣案如附表二編號1 、2 所示之大麻4 小包（驗前淨重合
    計29.4公克，驗後淨重合計24.58 公克，空包裝總重2.65公
    克）、MDMA 78 顆（驗前總重合計24.17 公克，驗後淨重合
    計22.31 公克），經鑑定結果確為毒品危害防制條例所列管
    之第二級毒品（編號1 、2 各包裝袋、盒均殘留毒品成分難
    以析離，應整體視同毒品），依同條例第18條第1 項前段，
    不問屬於犯人即被告與否，應諭知均沒收銷燬之。
  (二)再扣案如附表二編號3 之一粒眠70粒（驗前淨重合計13.14
    公克，驗後淨重合計12.97 公克）、編號4 之愷他命124 包
    （驗前總毛重合計159.01公克〈包裝袋總重合計23.86 公克
    〉，驗後毛重合計158.04公克），經檢驗結果確係上開第三
    級毒品（編號3 、4 各包裝袋、盒均殘留毒品成分難以析離
    ，應整體視同毒品），依毒品危害防制條例第4 條第3 項不
    得販賣、持有，而屬違禁物，依刑法第38條第1 項第1 款規
    定，併應宣告均沒收。另因檢驗所耗用之附表二編號1 至4
    之毒品既已滅失，爰不另為沒收銷燬、沒收之諭知。
  (三)至起訴書所列之門號0000000000（遠傳）、0000000000（和
    信）、0000000000（中華）之SIM 卡各1 片，併行動電話機
    4 具，為被告所申請、所有之物，均係供被告於本件販毒犯
    罪所用，且案發後已經蔡宛築領回，業據證人蔡宛築於本院
    審理時證述明確（參本院卷第97、98頁），尚不能證明已經
    滅失，依毒品危害防制條例第19條第1 項前段規定，併應諭
    知均沒收。另未扣案之門號0000000000（遠傳）SIM 卡，係
    被告女友所申請，並非被告所有之物，業據被告警詢供述、
    證人蔡宛築證述明確（參警卷第5 頁，本院卷第98頁）；
    且亦無查獲被告販毒所得，爰均不予宣告沒收。
參、被告不另為無罪諭知部分：
一、檢察官另以被告基於販賣毒品一粒眠之犯意，於附表一所示
    時間、地點，向己○○販入如同表編號2 所示之一粒眠之數
    量為200 顆（即非僅100 顆），共約4 千元等語，因認被告
    此部分犯行，仍構成販賣第三級毒品之罪嫌等語。
二、惟查：被告於警詢、偵訊、本院審理均供承：伊向己○○購
    買搖頭丸，每顆200 元，一粒眠每顆20元；且上開毒品大麻
    、愷他命，連同搖頭丸、一粒眠是共約8 萬元購買等情明確
    ，且證人己○○於本院審理時證稱：「阿賢」叫伊送毒品去
    給被告，搖頭丸每顆200 元、一粒眠每顆20元，都各100 顆
    ，被告給伊2 萬2 千元等語明確（參本院卷第179 、180 頁
    ），已如上述。而己○○雖於查獲時供承：賣給被告搖頭丸
    約100 顆，一粒眠數量為200 顆云云（參影偵3 卷第6 頁）
    。惟己○○於本院法官羈押訊問時旋改稱：搖頭丸是20顆，
    其他都是一粒眠，共100 顆，但伊沒有跟甲○○收錢云云（
    參本院影3 卷第14頁反面），自有矛盾；且與被告上開警、
    偵、審之供述，均明顯不符，自無可採。是被告意圖營利而
    販入之搖頭丸、一粒眠均各100 顆無訛。從而，起訴意旨就
    此部分之指訴，自無法為如此之認定。然因檢察官起訴意旨
    ，亦認被告此部分犯行與經本院論罪部分犯行間（如附表一
    編號2 販賣第二、三級毒品搖頭丸、一粒眠部分），有一行
    為同時觸犯二罪名之想像競合犯關係，為裁判上一罪。是就
    此部分，爰不另為無罪之諭知，併此敘明。
據上論結，應依刑事訴訟法第299 條第1 項前段，毒品危害防制
條例第4 條第2 項、第3 項、第18條第1 項前段、第19條第1 項
，刑法第11條、第51條第5 款、第8 款、第9 款、第37條第2 項
、第38條第1項第1款，判決如主文。
本案經檢察官庚○○到庭執行職務。
中    華    民    國    97    年    12    月    3    日
                  刑事第十九庭  審判長法  官  林水城
                                      法  官  羅立德
                                      法  官  李昆南
以上正本證明與原本無異。
如不服本判決應於收受送達後10日內向本院提出上訴書狀，並應
敘述具體理由；如未敘述上訴理由者，應於上訴期間屆滿後20日
內向本院補提理由書（均須按他造當事人之人數附繕本）「切勿
逕送上級法院」。
中    華    民    國    97    年    12    月    3    日
                                書記官  黃美玲
附表一：（被告甲○○意圖營利販入第二、三級毒品）
┌──┬───┬───┬────┬──────┬────┐
│編號│販入對│時間  │地點    │代價及數量  │交易聯絡│
│    │象    │      │        │（新台幣，下│方式    │
│    │      │      │        │同）        │        │
├──┼───┼───┼────┼──────┼────┤
│ 1  │綽號「│97年3 │高雄市鼓│(1)大麻毛重約│甲○○以│
│    │程遇」│月底某│山區大順│20公克，共約│附表二編│
│    │之成年│日    │一路459 │3 萬元。    │號5 之門│
│    │男子  │      │號門口  │(2)愷他命含袋│號與程遇│
│    │      │      │        │毛重約100 公│門號0987│
│    │      │      │        │克，共約3 萬│404583聯│
│    │      │      │        │元。        │絡交易  │
├──┼───┼───┼────┼──────┼────┤
│ 2  │己○○│97年4 │高雄市三│1.MDMA共約  │甲○○以│
│    │      │月初某│民區北平│  100顆，每 │附表二編│
│    │      │日    │二街與博│  顆200元， │號5 之門│
│    │      │      │愛路交岔│  共約2萬元 │號與蕭慶│
│    │      │      │口加油站│2.一粒眠共約│和門號09│
│    │      │      │        │  100 顆，每│00000000│
│    │      │      │        │  粒20元，共│聯絡交易│
│    │      │      │        │  約2千元   │        │
└──┴───┴───┴────┴──────┴────┘
 附表二：（扣案物）
┌──┬─────┬────────────┬──────┬────┬───┐
│編號│ 物  品   │       數  量           │  檢驗結果  │是否沒收│備 註 │
├──┼─────┼────────────┼──────┼────┼───┤
│ 1  │第二級毒品│4包                     │均含大麻成分│大麻均沒│不問屬│
│    │大麻      │合計淨重24.58公克（空包 │            │收銷燬之│於犯人│
│    │          │裝總重2.65公克）        │            │        │與否，│
│    │          │                        │            │        │均沒收│
│    │          │                        │            │        │銷燬之│
├──┼─────┼────────────┼──────┼────┼───┤
│ 2  │第二級毒品│一、MDMA藥錠78顆（5 種型│            │MDMA均沒│同上  │
│    │MDMA（俗稱│    態，編號A 至E）     │            │收銷燬之│      │
│    │搖頭丸）  │二、一粒眠藥錠79顆（4 種│            │        │      │
│    │          │    型態，編號F 至I）   │(一)編號A、F：│        │      │
│    │          │(一)編號A、F：驗前總淨重  │  含甲基安非│        │      │
│    │          │  12.5公克、驗後總淨重  │  他命、MDMA│        │      │
│    │          │  11.92公克             │  成分      │        │      │
├──┼─────┤(二)編號B、G：驗前總淨重  │(二)編號B、G：├────┼───┤
│ 3  │第三級毒品│  1.10公克、驗後總淨重  │  含MDMA成分│硝甲西泮│屬違禁│
│    │硝甲西泮（│  0.82公克              │            │均沒收  │物，不│
│    │俗稱一粒眠│(三)編號C、H：驗前總淨重  │(三)編號C、H：│        │問屬於│
│    │）        │  2.62公克、驗後總淨重  │  含MDMA成分│        │犯人與│
│    │          │  2.34公克              │(四)編號D：   │        │否，均│
│    │          │(四)編號D：驗前總淨重1.10 │  含甲基安非│        │沒收。│
│    │          │  公克、驗後總淨重0.74公│  它命、MDMA│        │      │
│    │          │  克                    │  成分      │        │      │
│    │          │(五)編號E：驗前總淨重6.85 │(五)編號E：   │        │      │
│    │          │  公克、驗後總淨重6.49公│  含MDMA成分│        │      │
│    │          │  克                    │            │        │      │
│    │          │(六)編號I：驗前總淨重13.14│(六)編號I：   │        │      │
│    │          │  公克、驗後總淨重12.97 │  含硝甲西泮│        │      │
│    │          │  公克                  │  成分      │        │      │
│    │          │三、MDMA驗前總重合計    │            │        │      │
│    │          │    24.17 公克，驗後淨重│            │        │      │
│    │          │    合計22.31 公克；    │            │        │      │
│    │          │四、硝甲西泮驗前淨重合計│            │        │      │
│    │          │    13.14 公克，驗後淨重│            │        │      │
│    │          │    合計12.97 公克      │            │        │      │
├──┼─────┼────────────┼──────┼────┼───┤
│ 4  │第三級毒品│計124 包（5 種型態，編號│            │愷他命均│同上  │
│    │愷他命    │J1至J75 、K1至K22 、L1至│            │沒收    │      │
│    │          │L22 、M1至M4、N1）      │            │        │      │
│    │          │(一)編號J1至J75：驗前總毛 │            │        │      │
│    │          │  重102.13公克【包裝袋總│均含愷他命成│        │      │
│    │          │  重約14.45 公克】，驗後│分          │        │      │
│    │          │  總毛重101.83公克      │            │        │      │
│    │          │(二)編號K1至K22：驗前總毛 │            │        │      │
│    │          │  重21.82 公克【包裝袋總│            │        │      │
│    │          │  重約4.18公克】，驗後總│            │        │      │
│    │          │  毛重21.66 公克        │            │        │      │
│    │          │(三)編號L1至L22：驗前總毛 │            │        │      │
│    │          │  重26.20 公克【包裝袋總│            │        │      │
│    │          │  重約4.28公克】，驗後總│            │        │      │
│    │          │  毛重26公克            │            │        │      │
│    │          │(四)編號M1至M4：驗前總毛重│            │        │      │
│    │          │  8.32公克【包裝袋總重約│            │        │      │
│    │          │  0.76公克】，驗後總毛重│            │        │      │
│    │          │  8.1 公克              │            │        │      │
│    │          │(五)編號N1：驗前總毛重0.54│            │        │      │
│    │          │  公克【包裝袋總重約0.19│            │        │      │
│    │          │  公克】，驗後總毛重0.45│            │        │      │
│    │          │  公克                  │            │        │      │
│    │          │（驗前總毛重合計159.01公│            │        │      │
│    │          │克【包裝袋總重合計23.86 │            │        │      │
│    │          │公克】，驗後毛重合計    │            │        │      │
│    │          │158.04公克）            │            │        │      │
├──┼─────┼────────────┼──────┼────┼───┤
│ 5  │行動電話機│4 具（門號0000000000 、 │門號00000000│其餘3 門│被告所│
│    │（含SIM卡 │0000000000、0000000000  │86 之SIM卡，│號及手機│有供其│
│    │）        │、0000000000之SIM 卡各1 │非被告申請，│4 具，均│販賣毒│
│    │均未扣案  │片）                    │不予沒收。  │沒收    │品所用│
│    │          │                        │            │        │之物  │
└──┴─────┴────────────┴──────┴────┴───┘
附錄本判決論罪之法條：
毒品危害防制條例第4 條第2 項、第3項
製造、運輸、販賣第二級毒品者，處無期徒刑或七年以上有期徒
刑，得併科新臺幣七百萬元以下罰金。
製造、運輸、販賣第三級毒品者，處五年以上有期徒刑，得併科
新臺幣五百萬元以下罰金。


司法院資訊處製作；財團法人民間司法改革基金會備份。
